# 政府慰问金

提问人：sgl914 时间：2021-03-06 09:33:03
请教陈版，政府春节来矿上慰问企业员工发放的慰问金怎么入账，是给的现金

回答人：chenyiwei
收到款项时，借记库存现金，贷记其他收益；发放给员工时确认为管理费用并需通过“应付职工薪酬”科目核算。